最高法院刑事判決　　　　　　　　　　111年度台上字第2921號
上　訴　人　張志祥




上列上訴人因違反槍砲彈藥刀械管制條例案件，不服臺灣高等法
院臺中分院中華民國111 年1 月18日第二審判決（110 年度上訴
字第2052號，起訴案號：臺灣彰化地方檢察署109 年度偵字第11
795 號），提起上訴，本院判決如下：
    主  文
上訴駁回。
    理  由
一、按刑事訴訟法第377 條規定，上訴於第三審法院，非以判決
    違背法令為理由，不得為之。是提起第三審上訴，應以原判
    決違背法令為理由，係屬法定要件。如果上訴理由書狀並未
    依據卷內訴訟資料，具體指摘原判決不適用何種法則或如何
    適用不當，或所指摘原判決違法情事，顯與法律規定得為第
    三審上訴理由之違法情形，不相適合時，均應認其上訴為違
    背法律上之程式，予以駁回。
二、本件原審審理結果，認定上訴人張志祥有原判決犯罪事實所
    載之犯行明確，因而維持第一審依想像競合犯規定，從一重
    論處其犯非法寄藏非制式手槍罪刑及諭知沒收之判決，駁回
    其在第二審之上訴，已載敘認定犯罪事實所憑之證據及其認
    定之理由，有卷存資料可資覆按。又寄藏手槍、子彈罪為繼
    續犯，於行為人終止寄藏之前，犯罪行為仍在繼續實行之中
    ，其間法律縱有變更，但其行為既繼續實行至新法施行以後
    ，自無行為後法律變更之可言。原判決依調查所得，已說明
    ：槍砲彈藥刀械管制條例第4 條關於「槍砲」之定義，已有
    變更，所謂「槍枝」包括制式或非制式，同條例第7條及第8
    條之罪，亦隨同修正，並於民國109年6月10日經總統公布，
    同年月12日施行。則其非法寄藏改造可發射子彈具殺傷力之
    槍枝犯行，依修正後新法，應依該條例第7條第4項規定論處
    罪刑。上訴人取得扣案之非制式手槍及制式子彈之時間為10
    7年間某日，雖在上揭槍砲彈藥刀械管制條例修正施行前，
    即開始寄藏扣案之非制式手槍、子彈，惟其犯行持續至法律
    修正施行後之109年10月13日上午10 時許為警查獲時，自應
    適用修正後槍砲彈藥刀械管制條例第7條第4項之規定論處等
    旨綦詳。依原判決所確認之事實，其法則之適用並無違誤。
三、上訴意旨猶以：其自107 年間，開始持有非制式手槍，依修
    正前法律為本刑3 年以上有期徒刑之罪，經修法施行後不論
    制式或非制式手槍即一律為本刑5 年以上有期徒刑之罪，倘
    無比較新舊法之適用，刑法第2條第1項豈非形同具文，原判
    決適用新法，不生新舊法比較適用之說明，與刑法第2條第1
    項規定牴觸，並有違背比例原則之疑慮云云，係置原判決之
    明白論敘於不顧，仍持已為原判決指駁之陳詞，漫事爭辯，
    對於事實審法院取捨證據與判斷證據證明力等職權行使，徒
    以自己之說詞，泛指其違法，難認已符首揭法定之第三審上
    訴要件。其上訴為違背法律上之程式，應予駁回。
據上論結，應依刑事訴訟法第395條前段，判決如主文。
中    華    民    國   111    年    6     月    15    日
                  刑事第七庭審判長法  官  段  景  榕  
                                  法  官  沈  揚  仁  
                                  法  官  汪  梅  芬  
                                  法  官  宋  松  璟  
                                  法  官  楊  力  進  
本件正本證明與原本無異
                                  書記官
中    華    民    國   111    年    6     月    16    日